# IPO原始报表与申报报表差异

提问人：16828long 时间：2011-05-06 11:15:35
请问现在出的IPO原始报表与申报报表之间的差异都有哪些？是确定审定表之后，再挑几个可以让人看的差异倒推原始报表吗？还是实实在在的该有什么差异就列示什么差异？还是压根让他就没有什么差异呢？IPO经验丰富的指点一下，多谢。

回答人：chenyiwei
原始报表是发行人或其前身提交给地方财政、税务部门的报表，所以应当不可能是倒推的，而应当是真实存在的。当然实务中可能存在由于某些公司历史上没有编制合并报表而为了编制该差异说明之目的，根据原始的个别报表编制原始合并报表的情况，但不能据此认为原始报表是“倒推”的。

回答人：chenyiwei
回复 藤椅 16828long 的帖子差异较大或者差异项目较多，可能被认为历史上会计基础工作不规范，可能有一定的不利影响。 但是，倒推的方法违背了基本的真实性原则，因此是不恰当的。